臺灣高等法院高雄分院刑事判決　　　　　　　　　　　九十三年度上訴字第八八號
　　　上　訴　人
　　　即　被　告　甲○○
　　　選任辯護人　劉新安
　　　上　訴　人
　　　即　被　告　乙○○
　　　選任辯護人　鄭國安
右上訴人等因違反毒品危害防制條例案件，不服臺灣高雄地方法院九十二年度重訴字
第六三號中華民國九十二年十二月八日第一審判決（起訴案號：臺灣高雄地方法院檢
察署九十二年度偵字第八八五六號、第一二一二０號、第一三０一０號），提起上訴
，本院判決如左：
    主  文
上訴駁回。
    事  實
一、乙○○平日在基隆市區以駕駛計程車為業，明知安非他命業經公告列為毒品危害
    防制條例第二條第二項第二款所管制之第二級毒品，因具成癮性、濫用性及對社
    會危害性，故不得製造、運輸、販賣、意圖販賣而持有。詎乙○○與真實姓名不
    詳綽號為「阿勇」之成年男子間基於運輸第二級毒品安非他命之犯意聯絡，於九
    十二年四月二十四日上午七時許，在基隆市○○路與仁二路口之計程車排班站，
    受「阿勇」之僱用，應允以新台幣（以下同）一萬元之代價，駕駛其所有車號為
    二Ｍ─五九０號計程車攜帶裝有新台幣（以下同）五十萬元現鈔之紙袋一只南下
    高雄從事毒品交易並將交易所得之毒品攜運回基隆後，即依約於同（二十四）日
    上午十時許，收受訂金五千元，駕駛前揭計程車搭載不知情之女友曾淑英（業經
    檢察官另為不起訴處分確定）一同南下高雄。甲○○亦明知安非他命係毒品危害
    防制條例第二條第二項第二款所列之第二級毒品，不得製造、運輸或販賣，於接
    獲一姓名年籍不詳成年男子之電話邀約與乙○○同往載運第二級毒品安非他命一
    批後，竟基於與乙○○共同運輸第二級毒品安非他命之間接犯意聯絡與行為分擔
    而予以應允，由乙○○先駕駛其計程車至甲○○位於台中之住處會合後，乙○○
    駕駛計程車搭載曾淑英先自台中王田交流道上國道一號中山高速公路南下高雄，
    甲○○隨後才駕駛車號為六Ｑ─五九八五號之休旅車自中山高速公路南下高雄。
    乙○○先抵達高雄，並自中山高速公路高雄市○○○○道下高速公路，行駛至高
    雄市○○路與臥龍路口後，乙○○即以路旁之公共電話向「阿勇」通報抵達高雄
    之訊息，並與曾淑英一起用餐後，將計程車停在附近的停車場，約二、三十分鐘
    後，甲○○始自高雄市○○○○道下高速公路，並在高雄市○○路皇統尊貴飯店
    對面與乙○○會合，旋即有一姓名年籍不詳綽號「豆漿」之男子撥打乙○○00
    00000000號之行動電話，聯絡乙○○速往中山高速公路高雄市○○○○
    道旁之麥當勞速食店前等候。甲○○與乙○○再各自駕駛前開車輛前往高雄市○
    ○○○道旁麥當勞速食店前之路邊停放，二人一同走至九如交流道附近之高速公
    路空軍一號客運站旁，有二名姓名年籍不詳之男子共乘一輛機車前來，甲○○遂
    留在原處待命，由乙○○駕駛其上開計程車與曾淑英隨該名男子前往高雄市○○
    路與武昌路口停靠路旁時，該二名男子坐上乙○○駕駛之計程車，清點乙○○交
    付之五十萬元現鈔後，囑咐乙○○待在該處等候後旋即離去，約二十分鐘後，該
    二名男子中之一人以機車載運二箱物品前來（內有偽以茶葉包裝之安非他命共二
    十包），乙○○見狀立即打開計程車後行李廂，讓該名男子將兩箱物品搬入其計
    程車之後行李箱內，待放置完畢後。完成交易後，乙○○隨即載運前開二十包第
    二級毒品安非他命駕車欲返回九如交流道與甲○○會合北上，於當（二十四）日
    下午五時五十分許，行經在高雄市○○路與中正路旁之國道高速公路旁引道旁，
    經法務部調查局高雄市調查處（以下簡稱高雄市調查處）、高雄港務警察局、內
    政部警政署刑事警察局偵一隊及海巡署台南海巡隊等單位偵查員查獲，當場自上
    開計程車後行李廂內起出並扣得裝在二個紙箱內，以茶葉袋包裝共二十包之安非
    他命（驗後合計淨重一九九二八點二八公克，包裝重二三五‧八九公克，純質淨
    重一九八四二‧五八公克），並另在高雄市○○○路一六六號前將等候於該處之
    甲○○拘提到案。
二、案經臺灣高雄地方法院檢察署檢察官指揮法務部調查局高雄市調查處、航業海員
    調查處高雄調查站、高雄港務警察局、刑事警察局偵一隊、海巡署第四海巡隊報
    請臺灣高雄地方法院檢察署檢察官偵查起訴。
    理  由
一、訊據上訴人即被告乙○○固坦承於右揭時、地，受「阿勇」之託，約定一萬元之
    代價，並已收取訂金五千元，攜帶現鈔五十萬元，駕駛計程車先至台中甲○○住
    處，再南下高雄，於高雄市○○○○道附近麥當勞速食店與另駕駛一部休旅車之
    甲○○會合，被告乙○○經二名騎乘機車之男子帶路，駕駛計程車前往高雄市○
    ○路與武昌路口，該二名男子上車取走五十萬元現款離去後，二十餘分鐘後，其
    中一名男子折返將兩箱以茶葉袋包裝之安非他命搬上乙○○之計程車後行李廂，
    乙○○駕駛計程車欲返回高雄市○○○○道與甲○○會合時，在高雄市○○路與
    中正路附近為警查獲等事實不諱，惟矢口否認有何運輸第二級毒品之犯意及認識
    ，辯稱：我係以一萬元之代價，受綽號為「阿勇」之男子僱用南下高雄提貨並運
    返基隆，我並不知道所提之物品為何，因不熟悉高雄路況才邀甲○○一同南下等
    語。上訴人即被告甲○○則矢口否認有何共同運輸第二級毒品安非他命之犯行，
    辯稱：因乙○○對高雄路況不熟，一再要求，恰巧我也要到台南，所以才陪同乙
    ○○南下，我帶乙○○到高雄市○○○○○路口，乙○○表示要打電話，我原本
    要先離開，乙○○一再表示回去要走南二高，要我帶路，我在九如交流道旁之麥
    當勞速食店等了近一個小時，就被高雄市調查處人員逮捕等語。
二、本件被告甲○○、乙○○因涉嫌違反毒品危害防制條例第四條第二項之運輸第二
    級毒品罪，經台灣高雄地方法院檢察署於九十二年三月三十一日、四月二十三日
    依職權核發雄檢楠監成字第六十六號、第一０三號通訊監察書（參九十二年度偵
    字第八八五六號偵查卷第七三頁、第七四頁），指定法務部調查局高雄市調查處
    為執行通訊監察機關，以利偵查，因此若執行機關執行時係遵守令狀允許之範圍
    所為之通訊監聽，對人民之通訊保障未予非法剝奪，其所取得之監聽內容自屬合
    法證據，自有證據能力，因此本件之監聽譯文自有證據能力，本院自得加以採為
    證據，先此敘明。
三、經查：
（一）被告乙○○於右揭時、地，在基隆市受不詳姓名綽號「阿勇」成年男子之託，
      約定以一萬元之代價，並已收取訂金五千元，攜帶裝有現鈔五十萬元之紙袋一
      只，駕駛計程車先至台中被告甲○○住處，再南下高雄，於高雄市○○○○道
      附近麥當勞速食店與另駕駛一部休旅車之被告甲○○會合，綽號「豆漿」之男
      子以電話聯絡被告乙○○後，被告乙○○由「豆漿」及另一名騎乘機車之男子
      帶路，駕駛計程車前往高雄市○○路與武昌路口，該二名男子上車取走五十萬
      元現款離去後，二十餘分鐘後，其中一名男子折返將裝在二個紙箱內，以茶葉
      袋包裝，合計二十包之貨物搬上被告乙○○之計程車後行李廂，被告乙○○駕
      駛計程車欲返回高雄市○○○○道與甲○○會合時，行經高雄市○○路與中正
      路附近為警查獲等事實，業據被告乙○○、甲○○及證人曾淑英分別於高雄市
      調查處、檢察官偵訊及原審審理時陳明在卷（見九十二年度偵字第八八五六號
      卷第五頁至第十七頁、第四十二頁至第四十六頁、第六十五頁、第六十六頁、
      原審九十二年七月二十八日訊問筆錄，原審卷第四十二頁至第四十五頁），並
      據證人即自基隆一路跟監被告乙○○之高雄市調查處調查員劉建軍於原審審理
      中結證在卷（見原審九十二年十一月二十四日審判筆錄，原審卷第一三六頁至
      第一三九頁），被告乙○○供承其自基隆南下高雄，是為了拿取物品返回基隆
      交予真實姓名不詳之「阿勇」者，而被告乙○○自該不詳姓名之男子收受放置
      在計程車後行李箱之二十包茶葉袋包裝之物，經檢驗結果確係第二級毒品安非
      他命（驗後合計淨重一九九二八點二八公克，包裝重二三五‧八九公克，純質
      淨重一九八四二‧五八公克）之事實，有法務部調查局九十二年五月十五日調
      科壹字第０九二六二六０五九二０號檢驗通知書一紙附卷可參（見九十二年度
      偵字第一二一二０號卷第三頁），故被告乙○○所運輸之物確為第二級毒品安
      非他命，堪以認定。
（二）被告乙○○自中山高速公路九如交流道下高速公路後，均在與中山高速公路九
      如交流道相接之九如路附近用餐、等候被告甲○○會合，嗣後並在九如交流道
      旁之麥當勞速食店等待該「豆漿」及另一名不詳姓名之機車騎士帶路，再隨該
      二名騎士至高雄市○○路，活動範圍均在中山高速公路九如交流道及中山高速
      公路便道附近，縱使對高雄市之路況不熟，亦不至迷路，況被告乙○○平日係
      以駕駛計程車為業近十年，業據其於高雄市調查處訊問時陳明，顯無須他人帶
      路，且被告乙○○、甲○○分別自中山高速公路九如交流道進入高雄市區後，
      被告甲○○並無任何引路之行為，是被告甲○○與乙○○先後下中山高速公路
      九如交流道至高雄市，顯非為被告乙○○帶路，堪以認定。
（三）被告甲○○於駕駛休旅車南下高雄期間，在九十二年四月二十四日下午三時十
      四分十六秒至四十六秒之間，有一名不詳姓名之男子以0000000000
      號行動電話撥打被告甲○○之行動電話，被告甲○○（簡稱Ａ）及該男子（簡
      稱Ｂ）在電話中談及：「Ａ：那我就不用下來嘛，我下去幹什麼。Ｂ：你不下
      來，他那用好，就直接上來，你那邊他又不知道，你要他開去那裡。Ａ：好啦
      ，我在交流道等他就對啦。Ｂ：交流道好嗎？Ａ：對啊，我下去有什麼意思？
      Ｂ：我是說，他這樣分二台，你這樣拿去比較好。Ａ：那東西呢，我要的有吧
      。Ｂ：有啦。Ａ：好啦。Ｂ：你看如何，照你說的去催。Ａ：好啦，董仔要給
      我們多少。Ｂ：董仔他還沒有單價，他是問我們這邊單價多少，我順便跟他說
      我們這邊單價多少。Ａ：你跟他說現在單價差不多五十就好了，四十五啦。Ｂ
      ：有啦，我有跟他說的樣子，差不多就是這樣。Ａ：四十五啦，你跟他說你向
      我們報五十。」等語。而對於該段對話其中「四十五」、「五十」，究何所指
      ？被告甲○○於原審中供稱係指色情光碟一片四十元好不好等語（見原審卷第
      四十五頁），但其於原審中亦供稱：南下台南是要買電話卡等語（見原審卷第
      四十四頁），而被告甲○○之選任辯護人劉新安律師之辯護狀，則認係有關「
      王八卡」之交易，但被告甲○○於本院九十三年六月二十三日審理時卻供稱：
      「（錄音內容講到『五十』、『四十五』是何意思？）是一兩安非他命五萬元
      ，我跟他講說是四萬五千元。談話的內容就是與綽號『阿勇』的人談的。這數
      字與ＣＤ及手機都沒有關係，我原來帶十萬元是要來台南買手機及電話卡及Ｃ
      Ｄ，後來阿勇打手機給我問我要不要買安非他命。」等語（見本院卷(二)第二七
      六頁），且被告甲○○於同日又供稱：「（阿勇為何知道你的手機號碼？你之
      前有無與他認識？）我在台中的時候，有以乙○○的行動電話與阿勇通過電話
      ，留有手機號碼，所以這通被錄音的電話是快到台南的時候聯絡的，台南賣手
      機的人是阿勇的朋友，阿勇叫我快到台南的時候再跟他聯絡，我之前並無與阿
      勇認識。」、「（你帶十萬元買安非他命，你錢要交給誰？）我要先看好貨，
      然後再跟阿勇談好價錢，再決定要不要買安非他命，當時還沒有看到貨，也還
      沒有與阿勇談好價錢，所以不可能將錢交給任何人，如果有看好貨談好價錢，
      我錢要交給誰，還要再跟阿勇談。」、「我在跟乙○○見面之後我與阿勇講完
      電話之後才決定要來台南的。」等語（見本院卷(二)第二七六頁、第二七七頁）
      ，然被告甲○○早就決定南下台南，因此才未與被告乙○○同車南下高雄，如
      其係在與「阿勇」講過電話後才決定南下，此時其車已開到快接近高雄了，怎
      可能此時才決定南下？況且其到台南之目的，被告甲○○、乙○○先後所述不
      一，有謂係為看朋友，有謂南下收錢，亦有謂買電話卡、手機，被告甲○○既
      否認有施用毒品之習慣，為何綽號「阿勇」者第一次與其通話竟會向其問及是
      否要買安非他命？何況被告甲○○如無施用第二級毒品安非他命之習慣，其購
      買扣案之安非他命之目的何在？此與常情均有相背。參以被告甲○○於高雄市
      調查處經採尿送驗結果，其尿液呈嗎啡陽性反應，有高雄市立凱旋醫院煙毒尿
      液檢驗成績書一份在九十二年偵字第一二一二０號卷第三頁可憑，可見被告甲
      ○○與毒品難脫關係。果真被告甲○○僅單純帶十萬元南下要向「阿勇」者購
      買安非他命，亦不可能老遠從台中開車到高雄來，且被告甲○○於本院審理時
      亦供稱尚未決定是否要買安非他命，亦不知要將購買安非他命的錢交給何人？
      此亦與一般毒品交易之習慣有違，一般販毒者不可能先將毒品交給買毒者之後
      再擇日交錢，何況扣案之安非他命有二十包，重量達二十公斤之多，被告甲○
      ○如帶走一半十包，亦有十公斤之多，一兩安非他命即要價四萬五千元或五萬
      元，被告甲○○所帶之十萬元亦僅可購買二兩多，因此被告甲○○絕非單純南
      下購買安非他命甚明，而被告甲○○對於上開監聽內容每次之解讀均不相同，
      究竟上開監聽譯文真正之意義何在，仍是個迷，可見被告甲○○、乙○○對於
      本件案情仍有所隱瞞。參以被告甲○○於調查處供稱：我與乙○○雙方由國道
      中山高速公路王田交流道駛上高速公路，但因我開車速度較快，車行在乙○○
      駕車之前，快到高雄時，乙○○電話通知我自九如交流道下高速公路，並找個
      地方等他。‧‧‧並等他下一部指示。‧‧‧乙○○邀我南下高雄拿東西之初
      ，雖有說要「報我賺錢」，但並未言明究竟要報我賺什麼錢等語（見九十二年
      度偵字第八八五六號卷第二十頁背面、第二十一頁）。可見被告乙○○並不是
      由被告甲○○沿高速公路帶路南下高雄，在高雄市區亦非由被告甲○○帶路甚
      明，被告甲○○如此次南下高雄之目的係單純為被告乙○○帶路，實多此一舉
      ，由上開監聽譯文及被告甲○○之調查處筆錄內容可知被告甲○○此次南下高
      雄應與運輸扣案之安非他命有關。
（四）另被告乙○○自基隆南下高雄，一路上均以電話與在高雄綽號「豆漿」之不詳
      姓名男子保持聯絡，並由「豆漿」以電話約定在九如路麥當勞速食店等候，再
      由「豆漿」以機車引導至高雄市○○路付款、取貨，被告乙○○收取二十包安
      非他命後，在當（二十四）日下午五時四十八分三十六秒至五十秒之間，有一
      名不詳姓名之男子以0000000000號行動電話與被告乙○○絡，被告
      乙○○（簡稱Ａ）及該男子（簡稱Ｂ）在電話中談及：「Ａ：要如何分啦？Ｂ
      ：分啊！那裡二十嘛。Ａ：我不知道啦。Ｂ：沒關係，你拿給他時，弄十給他
      就好了。Ａ：好啦，那個是否有？Ｂ：有，在裡面的樣子，你給他拿去就好了
      。」等語，有法務部調查局高雄市調查處所製作之通訊監察譯文表三頁在卷可
      佐（見九十二年度偵字第八八五六號卷第七十頁至第七十二頁）。且被告甲○
      ○於高雄市調查處訊問中及檢察官向原審法院聲請羈押被告二人時，原審法院
      值班法官訊問時均自承：乙○○邀其南下高雄之目的，係在報伊賺錢等語（見
      九十二年度偵字第八八五六號卷第十一頁反面、原審法院九十二年度聲羈字第
      二四八號卷第八頁），則被告甲○○南下高雄與被告乙○○在九如交流道旁之
      麥當勞速食店會合，再推由被告乙○○由「豆漿」騎車帶路前往武營路付款、
      取貨，被告甲○○在原地等候，俟被告乙○○取得安非他命後，擬再至上開麥
      當勞與被告甲○○會合一同北上，且由上開監聽譯文之內容，被告甲○○顯係
      分擔運輸十包安非他命北上，而非為被告乙○○帶路甚明。
（五）被告乙○○、甲○○雖以前揭情詞置辯。然被告乙○○於高雄市調查處訊問時
      供稱：我並不認識「阿勇」，「阿勇」今天第一次在排班站找到我，要我到高
      雄來接運物品等語，亦無法交代「阿勇」之真實姓名年籍住居所供查證，但於
      本院時卻供稱與「阿勇」者認識二、三年了等語（見本院卷(一)第一一二頁），
      且於本院中供出「阿勇」者即陳泰順，住基隆市○○街二五一巷七弄十六號，
      然經本院函查結果，陳泰順已於九十二年三月六日遷至基隆市○○區○○里○
      ○路六七四號（基隆市中正區戶政事務所），有該基隆市戶政事務所答覆表一
      份附於本院卷(一)第一六五頁足考，且本院傳喚其到庭詰問，其之傳票亦被退回
      ，因此被告乙○○所述「阿勇」之人是否即是陳泰順，亦無法查證。另被告乙
      ○○住所地為基隆市○○路○○路三六四之二號二樓，自承對高雄市不熟等語
      ，益足證明被告乙○○之所以刻意南下，係以向不詳姓名者拿取毒品運輸至基
      隆為唯一目的，參以扣案之安非他命驗後合計淨重一九九二八點二八公克，若
      流落市面價格甚鉅，茍被告乙○○與南部交貨人或「阿勇」無一定信賴關係者
      ，豈由被告乙○○攜帶五十萬元之現款，專程自基隆南下取運重達二公斤之安
      非他命至基隆之理？又被告乙○○自中山高速公路九如交流道進入高雄市區後
      ，被告甲○○並無任何帶路之行為，反而是綽號「豆漿」之男子直接以電話與
      被告乙○○約定會合之地點，並由「豆漿」騎機車帶往高雄市○○路付款，且
      從被告甲○○前開行動電話之監聽譯文內容觀之，被告甲○○向該子提到要在
      交流道等，車或者貨分二台比較好，而被告乙○○與綽號「豆漿」之男子亦提
      及貨要如何分，合計二十包，十包交給另一人等對話，而被告甲○○為高雄市
      調查處人員查獲時，正在九如交流道附近北上方向之路邊等候被告乙○○，亦
      據被告甲○○陳明在卷，綜上各情以觀，本件係由被告乙○○出面付款取貨，
      再駛往九如交流道與被告甲○○會合，再將安非他命運輸至貨主處，堪以認定
      ，雖被告甲○○分擔運輸毒品之代價為何，從卷內資料無法得知，然被告乙○
      ○既告知被告甲○○要報伊賺錢，自然係有相當之代價，否則被告甲○○豈有
      專程自台中南下高雄為被告乙○○帶路之理，是被告甲○○前開所辯，亦係事
      後卸責之詞，不足採取。
（六）此外，本件復有第二級毒品安非他命二十包（驗後合計淨重一九九二八點二八
      公克，包裝重二三五‧八九公克，純質淨重一九八四二‧五八公克）、包裝安
      非他命所用之紙箱二個、茶葉包裝袋二十個扣案可資佐證，本件事證明確，被
      告乙○○、甲○○上開所辯，均係卸責之詞，均不足採。本件事證明確，被告
      乙○○、甲○○共同運輸第二級毒品安非他命犯行，均堪認定。
四、按運輸毒品行為係指一切轉運或輸送毒品之情形而言，不論係自國外輸入或國內
各地間之輸送，凡將毒品由甲地運輸至乙地，均屬之，且一旦起運，運輸行為即
    屬既遂，即使中途被截獲亦然（有最高法院九十年度臺上字第一二０號判決意旨
    可參照）。查安非他命屬毒品危害防制條例第二條第二項第二款所列之第二級毒
    品，是被告乙○○、甲○○自高雄以計程車及休旅車運載之方式攜運第二級毒品
    安非他命，且已自高雄起運，中途被截獲，是核被告二人所為，均係犯毒品危害
    防制條例第四條第二項之運輸第二級毒品罪。被告乙○○、甲○○與該綽號「阿
    勇」之不詳姓名成年男子間，有運輸第二級毒品安非他命之犯意聯絡，而推由被
    告乙○○、甲○○實施運輸行為，應論以共同正犯。又被告乙○○持有第二級毒
    品安非他命後進而運輸，其持有之低度行為應為運輸之高度行為所吸收，不另論
    罪。本件被告乙○○雖供稱查扣之第二級毒品安非他命係綽號「阿勇」者託其運
    輸，然「阿勇」者究係何人？至目前為止，仍未查獲，因此被告乙○○並無供出
    毒品來源，因而破獲甚明，因此與毒品危害防制條例第十七條規定不符，自無適
    用該條規定減輕其刑之餘地，併此敘明。
五、原審以被告乙○○、甲○○二人罪證明確，因予適用毒品危害防制條例第四條第
    二項、第十八條第一項前段、第十九條第一項，刑法第十一條、第二十八條、第
    三十七條第二項之規定，並審酌被告乙○○、甲○○為牟取私利，為人非法運輸
    第二級毒品安非他命，運輸之安非他命淨重高達一九九二八點二八公克，而安非
    他命足以使施用者導致精神障礙、性格異常，甚至造成生命危險之生理成癮性及
    心理依賴性，嚴重戕害國民身心健康，危害社會治安至深且鉅，被告明知上情，
    仍為他人非法運輸，助長毒品之泛濫，犯罪情節非輕，犯後未坦承犯行，態度不
    佳等一切情狀，各量處有期徒刑十五年，並依被告乙○○、甲○○運輸第二級毒
    品犯罪之性質，認有褫奪公權之必要，均諭知褫奪公權八年；至扣案之第二級毒
    品安非他命二十包（驗後合計淨重一九九二八點二八公克，包裝重二三五‧八九
    公克，純質淨重一九八四二‧五八公克），應依毒品危害防制條例第十八條第一
    項前段之規定，併宣告沒收銷燬（至鑑驗耗用之部分，既已滅失，自無庸宣告沒
    收銷燬）。另扣案之紙箱二個、茶葉包裝袋二十個，係供被告乙○○、甲○○犯
    運輸第二級毒品所用之物，應依同條例第十九條第一項規定宣告沒收。被告乙○
    ○運輸第二級毒品所得五千元，亦應依同條例第十九條第一項規定宣告沒收，如
    全部或一部一不能沒收時，以其財產抵償之。原審認事用法核無違誤，所處之刑
    亦屬適當，被告乙○○上訴意旨，以係被人利用，原審量刑過重為由，指摘原判
    決不當，被告甲○○上訴意旨，仍執前詞，否認犯罪，亦指摘原判決不當，均無
    理由，應予駁回。
據上論斷，應依刑事訴訟法第三百六十八條，判決如主文。
本案經檢察官陳國全到庭執行職務。
中      華      民      國    九十三    年      六      月     三十     日
                              臺灣高等法院高雄分院刑事第二庭
                                  審判長法官  林正雄
                                        法官  陳啟造
                                        法官  黃壽燕
右正本證明與原本無異。
如不服本判決應於收受本判決後十日內向本院提出上訴書狀，其未述上訴理由者，
並得於提起上訴後十日內向本院補提理由書狀（均須按他造當事人之人數附繕本)「
切勿逕送上級法院」。
                                      書記官  黃一秋
中    華    民    國      九十三      年      六      月       三十     日
附錄本判決論罪科刑法條：
毒品危害防制條例第四條第二項
  製造、運輸、販賣第二級毒品者，處無期徒刑或七年以上有期徒刑，得併科新台幣
  七百萬元以下罰金。
